臺灣桃園地方法院民事裁定
110年度亡字第22號
聲  請  人  國軍退除役官兵輔導委員會八德榮譽國民之家

法定代理人  陳靜如  
代  理  人  劉偉綱  
相  對  人
即  失蹤人  韓鼎信    失蹤前最後住所：桃園市八德區興豐路

上列聲請人聲請宣告相對人死亡事件，本院裁定如下：
    主  文
宣告韓鼎信（男，民國00年0 月00日生，身分證統一編號：Z000
000000號）於民國九十九年九月二日下午十二時死亡。
聲請程序費用由相對人之遺產負擔。
    理  由
一、聲請意旨以：相對人即失蹤人韓鼎信為民國00年0 月00日生
    之在臺單身榮民，聲請人為相對人原設籍之安養機構，相對
    人於92年9 月2 日在桃園市○○區○○路0000號走失，自此失蹤
    未歸，雖向桃園市政府警察察八德分局立案失蹤協尋，然迄
    今未尋獲，失蹤已逾7 年。為此，爰依法聲請准予宣告相對
    人死亡等語。
二、經查，聲請人主張之上開事實，業據提出桃園市八德區戶政
    事務所函、戶籍資料、內政部移民署函、桃園市政府警察局
    八德分局函、失蹤人口系統資料報表等件為證。本院前經准
    許對相對人為公示催告，並經聲請人於110 年7 月31日將本
    院公示催告民事裁定刊登新聞紙在案，有其提出新聞紙乙份
    （見本院卷第53頁）在卷可稽，核閱無訛。堪認聲請人主張
    自相對人自92年9 月2 日走失而失蹤，雖曾向桃園市政府警
    察局八德分局立案協尋，卻協尋未著，迄今音訊杳然；另有
    聲請人於111 年3 月8 日具狀陳報稱略以公示催告期間未見
    有人陳報相對人行蹤，亦無相對人之音訊等語，有卷附陳報
    狀（見本院卷第57頁正反面）在卷可稽。堪認聲請人主張自
    相對人自92年9 月2 日起行方不明，經列為失蹤人口，迄今
    仍未尋獲等情為真實。
三、按失蹤人失蹤滿7 年後，法院得因利害關係人或檢察官之聲
    請，為死亡之宣告；失蹤人為80歲以上者，得於失蹤滿3 年
    後，為死亡之宣告；宣告死亡之裁定，利害關係人或檢察官
    得聲請之，民法第8條第1項、第2 項、家事事件法第155 條
    分別定有明文。又宣告死亡之裁定應確定死亡之時；受死亡
    宣告者，以判決內所確定死亡之時，推定其為死亡。前項死
    亡之時，應為前條各項所定期間最後日終止之時，但有反證
    者，不在此限，家事事件法第159 條第1 項、民法第9 條亦
    分別明文規定。經查，聲請人係以相對人為21年8 月21日生
    ，自92年9 月2 日起失蹤，自斯時起即音訊杳然，迄今生死
    不明，經本院公示催告在案，今申報期已屆滿，未據失蹤人
    陳報其生存或知其生死者陳報其所知，而聲請人為相對人之
    安養機構，自得於相對人失蹤滿7 年後，聲請對之為死亡宣
    告，揆諸上揭規定，本件聲請自屬有據。又本件相對人係於
    92 年9 月2 日失蹤，計至99年9 月2 日屆滿7 年，自應推
    定相對人於是日下午12時為死亡之時，准予依法宣告。
四、依家事事件法第154條第3項，裁定如主文。
中    華    民    國  111     年    4     月    29    日
                  家事庭  法  官  黃裕民
正本係照原本作成。
如不服本裁定應於送達後10日內向本院提出抗告狀，並應繳納抗
告費新台幣1000元。
中　　華　　民　　國　　111 　年　　4 　　月　　29　　日
                          書記官  趙佳瑜